臺灣新竹地方法院刑事判決
110年度易字第898號
公  訴  人  臺灣新竹地方檢察署檢察官廖啟村
被      告  范綱正




上列被告因竊盜案件，經檢察官提起公訴（110年度偵字第14214
號、第14311號），本院認為宜以簡式審判程序審理，判決如下
：
    主  文
甲○○犯竊盜罪，累犯，處有期徒刑捌月；又犯竊盜罪，累犯，處
有期徒刑陸月，如易科罰金，以新臺幣壹仟元折算壹日。
扣案之安全帽壹頂沒收。
    犯罪事實及證據名稱
一、本件犯罪事實及證據，除犯罪事實一（二）應增加「：：：
    供己騎用外，另竊取鄰車不詳姓名人所有之安全帽1頂。嗣
    ：：：」；證據應增加「被告於審理中之自白」外，其餘均
    引用檢察官起訴書所載（如附件一）。
二、被告前因數件竊盜案件，經定應執行有期徒刑1年10月確定
    ，甫於110年10月30日執行完畢出監，此有臺灣高等法院被
    告前案紀錄表在卷可稽，其於五年以內故意再犯本件之有期
    徒以上刑之罪，為累犯。
　　另依司法院釋字第775號解釋所示，本院審酌被告前有多次
    竊盜之前科紀錄，惡性不輕，今再犯本件竊盜案件，若依刑
    法第47條第1項之規定加重其刑，並無罪刑不相當之情形，
    爰依法加重其最低本刑。
三、爰審酌被告自未成年開始迄今逾40年間一再犯罪，其中包含
    多起竊盜罪、施用毒品、恐嚇取財；及賭博、詐欺、偽造文
    書、傷害、違反槍砲彈藥刀械管制條例各1次等前科紀錄，
    尤其竊盜犯罪次數極多從未間斷；又甫於110年10月30日因
    多起竊盜案執行完畢出監，即於同年11月27日竊取本件車號
    0000-00號自用小貨車，而當日為警查獲經檢察官釋放後，
    旋於翌日（28日）復竊取本件車號000-000號普通重型機車
    及安全帽1頂，而再為警查獲，惡性頗為重大；復於本院第1
    次訊問時稱：因為無聊所以才會一直犯罪，覺得在監所內與
    在外面差不多等語（院卷第64頁至第65頁），顯然被告應諭
    知較長之刑度，以儘量避免其繼續犯罪，而各諭知如主文所
    示之刑。
四、沒收部分：
（一）本件被告所竊得之自用小貨車及機車均已發還被害人（偵
      卷14311第48頁、偵卷14214第51頁），爰不予宣告沒收。
（二）被告另因竊盜犯罪所得扣案之安全帽1頂，應依刑法第38
      之1條第1項前段規定沒收之。　　　
五、應適用之法條：
（一）刑事訴訟法第273條之1第1項、第299條第1項前段、第310
      條之2、第454條第2項。
（二）刑法第320條第1項、第50條第1項前段、第55條前段、第4
      7條第1項、第41條第1項前段、第38之1條第1項前段。
六、如不服本判決，得自判決送達之日起20日內，向本院提起上
    訴。
七、本案經檢察官黃翊雯到庭執行職務。
中　　華　　民　　國　　110 　年　　12　　月　　30　　日
                  刑事第四庭法  官   陳健順
以上正本證明與原本無異。
中　　華　　民　　國　　110 　年　　12　　月　　30　　日
                            書記官   吳玉蘭
附錄本案論罪科刑法條全文：
中華民國刑法第320條第1項
意圖為自己或第三人不法之所有，而竊取他人之動產者，為竊盜
罪，處 5 年以下有期徒刑、拘役或 50 萬元以下罰金。
附件一：
臺灣新竹地方檢察署檢察官起訴書
                                    110年度偵字第14214號
                                               第14311號
　　被　　　告　甲○○　男　58歲（民國00年00月00日生）
　　　　　　　　　　　　住新竹縣○○市○○里00鄰○○街00
　　　　　　　　　　　　　巷00號
                        居新竹縣○○市○○街00巷0號
                      （在法務部○○○○○○○○羈押中）
　　　　　　　　　　　　國民身分證統一編號：Z000000000號
上列被告因竊盜案件，已經偵查終結，認應提起公訴，茲將犯罪
事實及證據並所犯法條分敘如下：
　　　　犯  罪  事  實
一、甲○○前因竊盜案件，分別經臺灣新竹地方法院以109年度易
    字第161號判決判處有期徒刑4月、4月、4月、4月，定應執
    行有期徒刑1年確定、109年度竹簡字第432號判決判處有期
    徒刑6月、6月，定應執行有期徒刑1年確定，上開判決再由
    同院於民國109年11月4日以109年度聲字第1462號裁定應執
    行有期徒刑1年10月確定，甫於110年10月30日執行完畢出監
    。詎仍不知悔改，意圖為自己不法之所有，分別為下述行為
    ：
  ㈠於110年11月27日9時5分許，在新竹縣竹北市光明一路與吳濁
    流路口處，見乙○○所駕駛之車號0000-00號自用小貨車鑰匙
    未拔下，以該車鑰匙開啟該車電門而竊得該車。嗣乙○○當場
    發現該車失竊而報警，並尾隨在後追趕，警方接獲通報，於
    同日9時20分許，在新竹縣竹北市自強南路與成功八路口當
    場查獲，並起出該車1輛及鑰匙1支，始循線查獲上情。
  ㈡於110年11月28日13時28分許，途經新竹縣○○市○○街000號前
    ，見丙○○所騎乘之車號000-000號普通重型機車鑰匙未拔，
    以該車鑰匙開啟機車電門而竊得該機車供己騎用。嗣為警於
    同日15時10分許，在新竹縣竹北市中正東路與博愛街口處當
    場查獲，並起出前開機車1輛及鑰匙1支，始循線查獲上情。
二、案經乙○○、丙○○分別訴由新竹縣政府警察局竹北分局報告偵
    辦。
　　　　證據並所犯法條
一、證據清單及待證事實：
㈠有關犯罪事實一、㈠部分：
編號 證據名稱 待證事實 1 被告甲○○於警詢時及偵查中之自白。 犯罪事實一、㈠之全部。 2 告訴人乙○○於警詢時之指述。 犯罪事實一、㈠之全部。 3 新竹縣政府警察局竹北分局扣押筆錄、新竹縣政府警察局竹北分局六家派出所扣押物品目錄表、贓物認領保管單、新竹縣政府警察局勤務指揮中心受理110報案紀錄單、失車-案件基本資料詳細畫面報表、職務報告、行照影本各1份、密錄器錄影紀錄翻拍照片6張、現場照片12張。 佐證犯罪事實一、㈠之全部。 
㈡有關犯罪事實一、㈡部分：
編號 證據名稱 待證事實 1 被告於警詢時及偵查中之自白。 犯罪事實一、㈡之全部。 2 告訴人丙○○於警詢時之指述。 犯罪事實一、㈡之全部。 3 新竹縣政府警察局竹北分局扣押筆錄、新竹縣政府警察局竹北分局扣押物品目錄表、贓物認領保管單、車輛詳細資料報表、新竹縣政府警察局三民派出所受（處）理案件證明單、職務報告各1份、監視器錄影紀錄翻拍照片5張、現場照片7張。 佐證犯罪事實一、㈡之全部。 
    綜上，足認被告前述自白核與事實相符，其犯嫌已堪認定。
二、所犯法條：
　　核被告甲○○所為，均係犯刑法第320條第1項之竊盜罪嫌。被
    告所犯上開2罪間，犯意各別，行為有異，請予以分論併罰
    。被告前因竊盜案件，經法院裁定應執行有期徒刑1年10月
    確定，甫於110年10月30日執行完畢出監，有刑案資料查註
    紀錄表1紙附卷可稽，其於有期徒刑之執行完畢後，5年內故
    意再犯本件有期徒刑以上之罪，為累犯，請考量被告上開執
    行完畢案件與本件之罪質相同，犯罪類型、犯罪手法亦類似
    ，且被告於前案執行完畢出監後未及1月即連續於2日內犯下
    本件2件竊盜案，顯見被告對前開已執行完畢之刑罰反應力
    薄弱，主觀惡性重大，依罪刑相當原則有加重其刑之必要，
    依司法院大法官釋字第775號解釋意旨及刑法第47條第1項規
    定加重其刑；並請從重量刑。
三、依刑事訴訟法第251條第1項提起公訴。
　　此　致
臺灣新竹地方法院
中　　華　　民　　國　 110　　年　　12　　月　　6 　　日
　　                         檢　察　官　廖  啟  村